trunk/apertium-eo-es/apertium-eo-es.eo.dix
<pardef n="sgpl">
<e>       <p><l></l>          <r><s n="sg"/></r></p></e>
<e>       <p><l>j</l>         <r><s n="pl"/></r></p></e>
<e r="RL"><p><l></l>          <r><s n="sp"/></r></p></e>
</pardef>



<pardef n="BBC__n">
<e>       <p><l></l>          <r><s n="n"/><s n="acr"/><s n="sg"/></r></p><par n="nomacc0"/></e>
<e r="RL"><p><l></l>          <r><s n="n"/><s n="acr"/><s n="pl"/></r></p><par n="nomacc0"/></e>
<!--  US Highways ^US<n><acr><sp>$ ^Highway<n><pl>$ ^US<adj><pl><nom>$ ^Aŭtovojo<n><pl><nom>$ USaj Aŭtovojoj -->
<e r="RL"><p><l>a</l>         <r><s n="adj"/><s n="acr"/></r></p><par n="sgpl"/><par n="nomacc"/></e>
</pardef>



<pardef n="adiós__ij">
<e>       <p><l></l>          <r><s n="ij"/></r></p></e>
</pardef>


<pardef n="guionet">
<e>       <p><l>-</l>         <r>-<s n="guio"/></r></p></e>
<e>       <p><l>–</l>         <r>–<s n="guio"/></r></p></e>
<e>       <p><l>—</l>         <r>—<s n="guio"/></r></p></e>
<e>       <p><l>―</l>         <r>―<s n="guio"/></r></p></e>
</pardef>


<pardef n="coma">
<e>       <p><l>,</l>         <r>,<s n="cm"/></r></p></e>
<e>       <p><l>&quot;</l>    <r>&quot;<s n="cit"/></r></p></e>
<e>       <p><l>''</l>    <r>''<s n="cit"/></r></p></e>
</pardef>


<pardef n="cometa">
<e>       <p><l>'</l>         <r>'<s n="apos"/></r></p></e>
<e>       <p><l>’</l>         <r>’<s n="apos"/></r></p></e>
</pardef>


<pardef n="numeros">
<e>       <re>[0-9]+([.,][0-9]+)*</re><p><l></l><r><s n="num"/><s n="ciph"/><s n="sp"/><s n="nom"/></r></p></e>
<e>       <re>[0-9]+([.,][0-9]+)*</re><p><l></l><r><s n="num"/><s n="ciph"/><s n="sp"/><s n="acc"/></r></p></e>
<e>       <re>[0-9]+([.,][0-9]+)*%</re><p><l></l><r><s n="num"/><s n="percent"/><s n="sp"/><s n="nom"/></r></p></e>
<e>       <re>[0-9]+([.,][0-9]+)*%</re><p><l></l><r><s n="num"/><s n="percent"/><s n="sp"/><s n="acc"/></r></p></e>
<e>       <re>[0-9]+([.,][0-9]+)*</re><p><l>a</l><r>a<s n="adj"/><s n="sg"/><s n="nom"/></r></p></e>
<e>       <re>[0-9]+([.,][0-9]+)*</re><p><l>aj</l><r>a<s n="adj"/><s n="pl"/><s n="nom"/></r></p></e>
<e>       <re>[0-9]+([.,][0-9]+)*</re><p><l>an</l><r>a<s n="adj"/><s n="sg"/><s n="acc"/></r></p></e>
<e>       <re>[0-9]+([.,][0-9]+)*</re><p><l>ajn</l><r>a<s n="adj"/><s n="pl"/><s n="acc"/></r></p></e>
<e r="RL"><re>[0-9]+([.,][0-9]+)*º[0-9]+([.,][0-9]+)</re><p><l></l><r><s n="num"/><s n="ciph"/><s n="sp"/><s n="nom"/></r></p></e> <!-- geografiaj koordinatoj -->
<e r="RL"><re>[0-9]+([.,][0-9]+)*º[0-9]+([.,][0-9]+)</re><p><l></l><r><s n="num"/><s n="ciph"/><s n="sp"/><s n="acc"/></r></p></e> <!-- geografiaj koordinatoj -->
</pardef>

<pardef n="numeros_separa">
<e r="RL"><re>[0-9]+([.,][0-9]+)*ºC</re><p><l></l><r><s n="n"/><s n="pl"/><s n="nom"/></r></p></e>
<e r="RL"><re>[0-9]+([.,][0-9]+)*ºC</re><p><l></l><r><s n="n"/><s n="pl"/><s n="acc"/></r></p></e>
<e r="RL"><re>[0-9]+([.,][0-9]+)*ºF</re><p><l></l><r><s n="n"/><s n="pl"/><s n="nom"/></r></p></e>
<e r="RL"><re>[0-9]+([.,][0-9]+)*ºF</re><p><l></l><r><s n="n"/><s n="pl"/><s n="acc"/></r></p></e>
<e r="RL"><re>[0-9]+([.,][0-9]+)*ºK</re><p><l></l><r><s n="n"/><s n="pl"/><s n="nom"/></r></p></e>
<e r="RL"><re>[0-9]+([.,][0-9]+)*ºK</re><p><l></l><r><s n="n"/><s n="pl"/><s n="acc"/></r></p></e>
<e r="RL"><re>[0-9]+([.,][0-9]+)*ºN</re><p><l></l><r><s n="n"/><s n="pl"/><s n="nom"/></r></p></e>
<e r="RL"><re>[0-9]+([.,][0-9]+)*ºN</re><p><l></l><r><s n="n"/><s n="pl"/><s n="acc"/></r></p></e>
<e r="RL"><re>[0-9]+([.,][0-9]+)*ºS</re><p><l></l><r><s n="n"/><s n="pl"/><s n="nom"/></r></p></e>
<e r="RL"><re>[0-9]+([.,][0-9]+)*ºS</re><p><l></l><r><s n="n"/><s n="pl"/><s n="acc"/></r></p></e>
<e r="RL"><re>[0-9]+([.,][0-9]+)*ºE</re><p><l></l><r><s n="n"/><s n="pl"/><s n="nom"/></r></p></e>
<e r="RL"><re>[0-9]+([.,][0-9]+)*ºE</re><p><l></l><r><s n="n"/><s n="pl"/><s n="acc"/></r></p></e>
<e r="RL"><re>[0-9]+([.,][0-9]+)*ºW</re><p><l></l><r><s n="n"/><s n="pl"/><s n="nom"/></r></p></e>
<e r="RL"><re>[0-9]+([.,][0-9]+)*ºW</re><p><l></l><r><s n="n"/><s n="pl"/><s n="acc"/></r></p></e>
</pardef>


<pardef n="separa">
<e>       <re>[.\?;:!•]</re><p><l></l><r><s n="sent"/></r></p></e>
<e>       <p><l>...</l>       <r>...<s n="sent"/></r></p></e> <!-- por eviti aŭtomatan majuskligon post tripunkto -->
</pardef>

<pardef n="separ">
<e>       <p><l></l>          <r><s n="lquest"/></r></p></e>
</pardef>

<pardef n="paresq">
<e>       <re>[\(\[]</re><p><l></l><r><s n="lpar"/></r></p></e>
<e>       <p><l>«</l>         <r>«<s n="lcit"/></r></p></e>
<e>       <p><l>“</l>         <r>“<s n="lcit"/></r></p></e>
</pardef>

<pardef n="pardret">
<e>       <re>[\)\]]</re><p><l></l><r><s n="rpar"/></r></p></e>
<e>       <p><l>»</l>         <r>»<s n="rcit"/></r></p></e>
<e>       <p><l>”</l>         <r>”<s n="rcit"/></r></p></e>
</pardef>



<pardef n="jam__adv">
<e>       <p><l></l>          <r><s n="adv"/></r></p></e>
<!-- portempa porkaĵo por la rilativoj <rel><adv> el la hispana vortaro (adonde__rel) -->
<e r="RL"><p><l></l>          <r><s n="adv"/><s n="nom"/></r></p></e>
<e r="RL"><p><l></l>          <r><s n="adv"/><s n="acc"/></r></p></e>
<e r="RL"><p><l></l>          <r><s n="rel"/><s n="adv"/><s n="nom"/></r></p></e>
<e r="RL"><p><l></l>          <r><s n="rel"/><s n="adv"/><s n="acc"/></r></p></e>
</pardef>


<pardef n="kiam__rel">
<e>       <p><l></l>          <r><s n="rel"/><s n="adv"/></r></p></e>
<!-- portempa porkaĵo -->
<e r="RL"><p><l></l>          <r><s n="rel"/><s n="adv"/><s n="nom"/></r></p></e>
<e r="RL"><p><l></l>          <r><s n="rel"/><s n="adv"/><s n="acc"/></r></p></e>
</pardef>


<pardef n="tro__preadv">
<e>       <p><l></l>          <r><s n="preadv"/></r></p></e>
</pardef>


<pardef n="kaj__cnjcoo">
<e>       <p><l></l>          <r><s n="cnjcoo"/></r></p></e>
</pardef>


<pardef n="after__cnjadv">
<e>       <p><l></l>          <r><s n="cnjadv"/></r></p></e>
</pardef>


<pardef n="ke__cnjsub">
<e>       <p><l></l>          <r><s n="cnjsub"/></r></p></e>
</pardef>


<pardef n="al__pr">
<e>       <p><l></l>          <r><s n="pr"/></r></p></e>
</pardef>


<pardef n="mine__prn">
<e>       <p><l></l>          <r><s n="prn"/><s n="pos"/><s n="sg"/><s n="nom"/></r></p></e>
<e>       <p><l>j</l>         <r><s n="prn"/><s n="pos"/><s n="pl"/><s n="nom"/></r></p></e>
<e>       <p><l></l>          <r><s n="prn"/><s n="pos"/><s n="sg"/><s n="acc"/></r></p></e>
<e>       <p><l>jn</l>        <r><s n="prn"/><s n="pos"/><s n="pl"/><s n="acc"/></r></p></e>
<e r="RL"><p><l></l>          <r><s n="prn"/><s n="pos"/><s n="m"/><s n="sg"/></r></p></e>
<e r="RL"><p><l>j</l>         <r><s n="prn"/><s n="pos"/><s n="m"/><s n="pl"/></r></p></e>
<e r="RL"><p><l></l>          <r><s n="prn"/><s n="pos"/><s n="f"/><s n="sg"/></r></p></e>
<e r="RL"><p><l>j</l>         <r><s n="prn"/><s n="pos"/><s n="f"/><s n="pl"/></r></p></e>
</pardef>



<!-- Paradigna NOM-->

<pardef n="nom__n">
<e>       <p><l></l>          <r><s n="n"/><s n="sg"/><s n="nom"/></r></p></e>
<e>       <p><l>j</l>         <r><s n="n"/><s n="pl"/><s n="nom"/></r></p></e>
<e>       <p><l>n</l>         <r><s n="n"/><s n="sg"/><s n="acc"/></r></p></e>
<e>       <p><l>jn</l>        <r><s n="n"/><s n="pl"/><s n="acc"/></r></p></e>
</pardef>

<pardef n="nomf__n">
<e>       <p><l></l>          <r><s n="n"/><s n="sg"/><s n="nom"/></r></p></e>
<e>       <p><l>j</l>         <r><s n="n"/><s n="pl"/><s n="nom"/></r></p></e>
<e>       <p><l>n</l>         <r><s n="n"/><s n="sg"/><s n="acc"/></r></p></e>
<e>       <p><l>jn</l>        <r><s n="n"/><s n="pl"/><s n="acc"/></r></p></e>
</pardef>

<e>                      <par n="numeros_separa"/></e>
<e lm="la ilia">         <i>la<b/>ilia</i><par n="mine__prn"/></e>
<e lm="la lia">          <i>la<b/>lia</i><par n="mine__prn"/></e>
<e lm="la mia">          <i>la<b/>mia</i><par n="mine__prn"/></e>
<e lm="la nia">          <i>la<b/>nia</i><par n="mine__prn"/></e>
<e lm="la via">          <i>la<b/>via</i><par n="mine__prn"/></e>
<e lm="la ĝia">          <i>la<b/>ĝia</i><par n="mine__prn"/></e>
<e lm="la ŝia">          <i>la<b/>ŝia</i><par n="mine__prn"/></e>
<e lm="a">               <i>a</i><par n="nom__n"/></e>
<e lm="bonan tagon">     <i>bonan<b/>tagon</i><par n="adiós__ij"/></e>
<e lm="cal">             <i>cal</i><par n="BBC__n"/></e>
<e lm="ciufoje pli">     <i>ciufoje<b/>pli</i><par n="after__cnjadv"/></e>
<e lm="cm">              <i>cm</i><par n="BBC__n"/></e>
<e lm="de">              <i>de</i><par n="al__pr"/></e>
<e lm="DNA">             <i>DNA</i><par n="BBC__n"/></e>
<e lm="dum iom da tempo"><i>dum<b/>iom<b/>da<b/>tempo</i><par n="jam__adv"/></e>
<e lm="en la bengala">   <i>en<b/>la<b/>bengala</i><par n="jam__adv"/></e>
<e lm="en la latva lingvo"><i>en<b/>la<b/>latva<b/>lingvo</i><par n="jam__adv"/></e>
<e lm="en la ĉeĥa lingvo"><i>en<b/>la<b/>ĉeĥa<b/>lingvo</i><par n="jam__adv"/></e>
<e lm="ERC">             <i>ERC</i><par n="BBC__n"/></e>
<e lm="eĉ ne iomete da"> <i>eĉ<b/>ne<b/>iomete<b/>da</i><par n="al__pr"/></e>
<e lm="eĉ se nur malmulte"><i>eĉ<b/>se<b/>nur<b/>malmulte</i><par n="after__cnjadv"/></e>
<e lm="fek">             <i>fek</i><par n="adiós__ij"/></e>
<e lm="ho Dio">          <i>ho<b/>Dio</i><par n="adiós__ij"/></e>
<e lm="kadre de">        <i>kadre<b/>de</i><par n="al__pr"/></e>
<e lm="kaj">             <i>kaj</i><par n="kaj__cnjcoo"/></e>
<e lm="KD">              <i>KD</i><par n="BBC__n"/></e>
<e lm="ke">              <i>ke</i><par n="ke__cnjsub"/></e>
<e lm="kia sprito">      <i>kia<b/>sprito</i><par n="adiós__ij"/></e>
<e lm="kiel">            <i>kiel</i><par n="after__cnjadv"/></e>
<e lm="kiel">            <i>kiel</i><par n="kaj__cnjcoo"/></e>
<e lm="kiel lasta rimedo"><i>kiel<b/>lasta<b/>rimedo</i><par n="jam__adv"/></e>
<e lm="nedankinde">      <i>nedankinde</i><par n="adiós__ij"/></e>
<e lm="koste de">        <i>koste<b/>de</i><par n="al__pr"/></e>
<e lm="krom tio ke">     <i>krom<b/>tio<b/>ke</i><par n="after__cnjadv"/></e>
<e lm="malbone">         <i>malbone</i><par n="tro__preadv"/></e>
<e lm="malmulte">        <i>malmulte</i><par n="tro__preadv"/></e>
<e lm="malproksime de">  <i>malproksime<b/>de</i><par n="al__pr"/></e>
<e lm="mg">              <i>mg</i><par n="BBC__n"/></e>
<e lm="multe pli">       <i>multe<b/>pli</i><par n="tro__preadv"/></e>
<e lm="ne tre">          <i>ne<b/>tre</i><par n="tro__preadv"/></e>
<e lm="nek">             <i>nek</i><par n="kaj__cnjcoo"/></e>
<e lm="ol">              <i>ol</i><par n="ke__cnjsub"/></e>
<e lm="pa">              <i>pa</i><par n="adiós__ij"/></e>
<e lm="pere de">         <i>pere<b/>de</i><par n="al__pr"/></e>
<e lm="pli">             <i>pli</i><par n="tro__preadv"/></e>
<e lm="pli ol iam ajn">  <i>pli<b/>ol<b/>iam<b/>ajn</i><par n="jam__adv"/></e>
<e lm="por ke">          <i>por<b/>ke</i><par n="after__cnjadv"/></e>
<e lm="pro tio ke">      <i>pro<b/>tio<b/>ke</i><par n="kaj__cnjcoo"/></e>
<e lm="PSM">             <i>PSM</i><par n="BBC__n"/></e>
<e lm="se ne">           <i>se<b/>ne</i><par n="after__cnjadv"/></e>
<e lm="sed">             <i>sed</i><par n="kaj__cnjcoo"/></e>
<e lm="sed kiel">        <i>sed<b/>kiel</i><par n="kaj__cnjcoo"/></e>
<e lm="sur">             <i>sur</i><par n="al__pr"/></e>
<e lm="tago post tago">  <i>tago<b/>post<b/>tago</i><par n="jam__adv"/></e>
<e lm="tiel">            <i>tiel</i><par n="tro__preadv"/></e>
<e lm="tio estas">       <i>tio<b/>estas</i><par n="kaj__cnjcoo"/></e>
<e lm="tute male">       <i>tute<b/>male</i><par n="after__cnjadv"/></e>
<e lm="tute ne">         <i>tute<b/>ne</i><par n="tro__preadv"/></e>
<e lm="VAT">             <i>VAT</i><par n="BBC__n"/></e>
<e lm="bonvolu">            <i>bonvolu</i><par n="adiós__ij"/></e>
<e>                      <par n="separa"/></e>
<e>                      <par n="numeros"/></e>
<e>                      <par n="coma"/></e>
<e>                      <par n="cometa"/></e>
<e>                      <par n="paresq"/></e>
<e>                      <par n="pardret"/></e>
<e>                      <par n="separ"/></e>
<e>                      <par n="guionet"/></e>
